# 陈老师请问一下啊关于非货币性资产交换的问题

提问人：超人 10141014 时间：2020-06-05 14:33:10
请问陈老师，现在有一家拟IPO企业本期发生以下业务：
2019 年，本公司与A公司签订协议，双方约定A公司将负责拆迁本公司某地区的房屋，同时对其进行商业开发。待开发完成之后，以该开放区域的新建房产作为补偿无偿移交给本公司。截止 2019 年末，房屋已经拆除，新房屋尚未完工，请问陈老师，本公司如何进行会计处理？

回答人：chenyiwei
本公司应按旧房于拆除时点的账面价值转入“其他非流动资产”。除发生减值外，该项其他非流动资产的账面价值在取得置换新房之前保持不变。
后续收到约定的置换房产时，按照被拆除的旧房于拆除时点的公允价值（不是新房于取得时点的公允价值）作为取得新房的初始计量金额，与上述“其他非流动资产”账面价值之间的差额确认为资产处置损益。